【裁判字號】    98,審訴,308
【裁判日期】    980605
【裁判案由】    違反槍砲彈藥刀械管制條例等
【裁判全文】
臺灣新竹地方法院宣示判決筆錄         98年度審訴字第308號
公  訴  人  臺灣新竹地方法院檢察署檢察官
被      告  丙○○
            己○○
共      同
指定辯護人  本院公設辯護人  丁○○
被      告  壬○○
選任辯護人  周威君律師
上列被告等因槍砲彈藥刀械管制條例等一案，經檢察官提起公訴
（97年度偵字第6432號）後，聲請本院改依協商程序而為判決，
於中華民國98年6 月5 日下午4 時在本院刑事第十一法庭宣示判
決，出席職員如下：
法官起立朗讀判決全文、犯罪事實要旨、處罰條文、附記事項，
及告以上訴限制、期間並提出上訴狀之法院，且諭知記載其內容
：
一、主  文：
    丙○○犯竊盜罪，處有期徒刑伍月；又犯竊盜罪，處有期徒
    刑月；又共同犯竊盜罪，處有期徒刑陸月；又共同犯攜帶
    兇器竊盜罪，處有期徒刑柒月，扣案之螺絲起子貳個及扳手
    貳個，均沒收之；又共同犯攜帶兇器竊盜罪，處有期徒刑柒
    月，扣案之螺絲起子貳個及扳手貳個，均沒收之；又共同犯
    攜帶兇器竊盜罪，處有期徒刑柒月，扣案之螺絲起子貳個及
    扳手貳個，均沒收之；又共同犯攜帶兇器竊盜罪，處有期徒
    刑柒月，扣案之螺絲起子貳個及扳手貳個，均沒收之。主刑
    部分應執行有期徒刑貳年拾月。
    己○○共同犯竊盜罪，處有期徒刑陸月；又犯竊盜罪，處有
    期徒刑月。應執行有期徒刑捌月。
    壬○○共同犯攜帶兇器竊盜罪，處有期徒刑陸月，扣案之螺
    絲起子貳個及扳手貳個，均沒收之；又共同犯攜帶兇器竊盜
    罪，處有期徒刑陸月，扣案之螺絲起子貳個及扳手貳個，均
    沒收之；又共同犯攜帶兇器竊盜罪，處有期徒刑陸月，扣案
    之螺絲起子貳個及扳手貳個，均沒收之；又共同犯攜帶兇器
    竊盜罪，處有期徒刑陸月，扣案之螺絲起子貳個及扳手貳個
    ，均沒收之。主刑部分應執行有期徒刑壹年捌月。緩刑年
    。
二、犯罪事實要旨：
（一）丙○○出於為自己不法所有目的的犯罪意思，於民國97年
      8 月16日凌晨4 時30分許前某時，在臺北縣八里鄉○○路
      ○ 段246 號前，徒手竊取辛○○所有之6671-QK 號自用小
      客車（已由辛○○領回），作為代步使用。得手後，丙○○為逃避警方查緝，又出於為自己不法所有目的的犯罪意
      思，於97年9 月18日晚上10時10分許前某時，在臺北縣永
      和市○○街113 號前，徒手竊取丑○○所有之6102-QC 號
      自用小客車車牌2 面後，懸掛於其所竊得之6671-QK 號贓
      車上使用。
（二）己○○前於網路拍賣網頁上，見到庚○○上網拍賣之2779
      -LV 號銀色賓士自用小客車後，與丙○○共同出於為自己
      不法所有目的的犯罪意思聯絡及行為分擔，於97年9 月5
      日以要向庚○○買車看車為由，南下臺南縣歸仁鄉，要求
      庚○○駕駛其所有之4203-UK 號自用小客車，搭載其2 人
      前往觀看停放在臺南縣永康市○○里○○鄰○○街22號車庫
      之2779-LV 號銀色賓士車，丙○○先趁機徒手竊取庚○○
      置於4203-UK 號自用小客車後行李箱之2779-LV 號銀色賓
      士車鑰匙（已由庚○○領回）、行車執照及其流當證明等
      資料，再於同日下午4 時許，利用庚○○離開該車庫之際
      ，由己○○竊取2779-LV 號銀色賓士自用小客車（已由庚○○領回），作為代步使用。嗣己○○為逃避警方查緝，
      又出於為自己不法所有目的的犯罪意思，於97年9 月17日
      晚上10時38分許前某時，在臺北縣八里鄉○○○街7 號地
      下室，徒手竊取癸○○所有之3266-UT 號自用小客車之車
      牌2 面後，懸掛於其竊得之2779-LV 號銀色賓士贓車上使
      用。嗣於同月19日晚上9 時許近10時許，己○○駕駛懸掛
      3266-UT 號贓車牌之2779-LV 號銀色賓士贓車，行經新竹
      縣北埔鄉台三線「北埔加油站」附近路段時，因車輛發生
      擦撞爆胎，始委由不知情之拖吊業者子○○，拖吊至不知
      情寅○○所經營位於新竹縣芎林鄉○○路○ 段76號之「振
      軒汽車修理廠」修理，因己○○特別拆卸下懸掛於2779-L
      V 號銀色賓士贓車上之3266-UT 號贓車牌2 面，令寅○○
      起疑，遂以其尚需時間估價為由，要求己○○於翌日（即
      9 月20日）上午8 時30分許再過來詢價、議價。
（三）丙○○於97年9 月20日駕駛其竊來、懸掛6102-QC 號贓車
      牌之6671-QK 號贓車，搭載己○○（涉犯竊盜罪嫌部分，
      另由檢察官為不起訴處分）、壬○○、劉耀聖（涉犯竊盜
      罪嫌部分，另由檢察官為不起訴處分）等人在新竹縣竹東
      鎮市區閒逛，因己○○、劉耀聖在車內睡覺，丙○○與壬○○竟共同出於為自己不法所有目的的犯罪意思聯絡及行
      為分擔，由丙○○負責把風，壬○○下車持其所有足以攻
      擊人身，危害人生命、身體安全，在客觀上具有危險性可
      供兇器使用的螺絲起子2 個、扳手2 個為工具，分別於(1)
      97年9 月20日上午7 時30分許前某時，在新竹縣竹東鎮○○路○ 段253 號前，竊取鍾昭祥所有8801-HC 號自用小貨
      車之觸媒轉換器（已由鍾昭祥領回）；(2)又於97年9 月20
      日上午8 時10分許前某時，在新竹縣竹東鎮○○路○ 段「
      臺灣水泥廠」旁，竊取甲○○所有LO-9582 號自用小貨車
      之觸媒轉換器（已由甲○○領回）；(3)又於97年9 月20日
      上午8 時30分許前某時，在新竹縣竹東鎮○○路71號對面
      路邊，竊取乙○○所有4151-KV 號自用小貨車之觸媒轉換
      器（已由乙○○領回）；(4)又於97年9 月20日上午8 時30
      分許前某時，在新竹縣竹東鎮○○路○ 段「臺灣水泥廠」
      旁，竊取戊○○之夫劉俊江所有CN-7897 號自用小貨車之
      觸媒轉換器（已由戊○○領回），得手後，欲變賣花用。
（四）嗣於97年9 月20日上午8 時30許，丙○○駕駛懸掛6102-Q
      C 號贓車牌之6671-QK 號自用小客車，搭載己○○、壬○○、劉耀聖依約前往寅○○經營之「振軒汽車修理廠」詢
      價，乃將前述贓車停於汽車修理廠前，由己○○入內與寅
      ○○議價，壬○○在店門口守候，另丙○○、劉耀聖則進
      入附近「7-11」超商消費。因巡邏員警已接獲通報得悉懸
      掛6102-QC 號車牌之自小客車涉嫌於當日在竹東地區行竊
      觸媒轉換器，巡邏車於行經「振軒汽車修理廠」前，發現
      丙○○所駕駛之懸掛6102-QC 號贓車牌之6671-QK 號自用
      小客車，員警乃下車逮捕己○○、壬○○，復於支援警力
      到場後，前往「7-11」超商逮捕丙○○、劉耀聖2 人。旋
      又在丙○○所駕駛懸掛6102-QC 號贓車牌之6671-QK 號自
      用小客車內右前座椅背後置物袋內，發現己○○所持有具
      殺傷力之改造手槍1 把、彈匣2 個（己○○另涉犯槍砲彈
      藥刀械管制條例罪嫌部分，由本院另行審理），於車內左
      後腳椅墊扣得己○○拆卸之3266-UT 號贓車牌2 面，於車
      後行李箱內，扣得劉耀聖所持有、尚不具殺傷力之瓦斯空
      氣槍1 把、汽車觸媒轉換器6 個、汽車音響2 個及壬○○
      所有竊取觸媒轉換器之作案工具螺絲起子2 個、扳手2 個
      等物品，始知上情。
三、處罰條文：
    刑法第28條、第320 條第1 項、第321 條第1 項第3 款、第
    51條第5 款、第38條第1 項第2 款。
四、附記事項：
    被告壬○○應於98年6 月4 日前捐款新臺幣5 萬元予財團法
    人新竹縣天主教世光教養院（被告壬○○已於98年5 月19日
    捐款予上開公益團體，有匯款委託書（證明聯）1 紙附於本
    院卷宗可查）。
五、協商判決除有刑事訴訟法第455 條之4 第1 項第1 款之於本
    訊問程序終結前，被告撤銷協商合意或檢察官撤回協商聲請
    者；第2 款之被告協商之意思非出於自由意志者；第4 款之
    被告所犯之罪非第455 條之2 第1 項所定得以協商判決者；
    第6 款之被告有其他較重之裁判上一罪之犯罪事實者；第7
    款之法院認應諭知免刑或免訴、不受理者等情形之一，及違
    反同條第2 項之法院應於協商合意範圍內為判決；法院為協
    商判決所科之刑，以宣告緩刑或2 年以下有期徒刑、拘役或
    罰金為限之規定外，檢察官與被告均不得上訴。
六、如有前項得上訴之情形，得自收受宣示判決筆錄送達之日起
    10日內，向本院提出上訴書狀，上訴於第二審法院。
中    華    民    國    98    年    6     月    5     日
                  刑事第九庭書  記  官  蕭汝芳
                            審判長法官  馮俊郎
以上筆錄正本係照原本作成。
中    華    民    國    98    年    6     月    5     日
                            書  記  官  蕭汝芳
附錄本案處罰實體法條全文：
＊刑法第320 條第1 項：
意圖為自己或第三人不法之所有，而竊取他人之動產者，為竊盜
罪，處5 年以下有期徒刑、拘役或500 元以下罰金。（罰金之貨
幣單位改為新臺幣，並提高為30倍）
＊刑法第321 條第1 項第3 款：
犯竊盜罪而有左列情形之一者，處6 月以上、5 年以下有期徒刑
：
三、攜帶兇器而犯之者。


司法院資訊處製作；財團法人民間司法改革基金會備份。
